臺灣臺南地方法院刑事判決　　　　　　　94年度交訴字第93號
公　訴　人　臺灣臺南地方法院檢察署檢察官
被　　　告　乙○○　男　46歲.
上列被告因過失致死案件，經檢察官提起公訴（94年度偵字第45
35號），被告就被訴事實為有罪之陳述，本院裁定進行簡式審判
程序，判決如下：
    主  文
乙○○從事業務之人，因業務上之過失致人於死，處有期徒刑捌
月，緩刑貳年。
    事  實
一、乙○○考領有小型車駕駛執照，係從事廚具安裝業務，平素
    以駕駛車牌號碼D3-1247號自小貨車載運廚具為客戶安裝，
    駕駛為其附隨業務，為從事業務之人。於民國94年3月23日
    中午12時許，乙○○駕駛車牌號碼D3-1247號自小貨車載運
    廚具送交客戶後，欲返回其住處，而沿台南縣永康市○○○
    路885巷由北向南方向行駛，行經該巷與王行路246巷之無號
    誌管制之交岔路口時，本應注意行車速度，依速限標誌或標
    線之規定，無標誌或標線者，行車時速不得超過50公里，及
    行經無號誌之交岔路口，應減速慢行，作隨時停車之準備，
    並車輛行至無號誌之交岔路口，未劃分幹、支線或同為幹線
    道或支線道者，如同為直行車，左方車應暫停讓右方車先行
    ，而依當時之天候晴、日間自然光線、市區道路○路面乾燥
    、無缺陷、亦無障礙物，並無不能注意之情事，詎乙○○應
    注意、能注意，竟疏未注意行經無號誌之交岔路口，非但未
    減速慢行，反在速限50公里之道路上，以時速70公里之速度
    超速行駛，及疏於注意左方車應暫停讓右方車先行，而貿然
    通過該路口。適有未考領重機車駕駛執照之徐嘉駿騎乘車牌
    號碼NCP-581號重機車，沿台南縣永康市○○路246巷由西往
    東方向騎駛至該路口，乙○○見狀煞避不及，致其所駕駛自
    小貨車右前車頭處撞及徐嘉駿所騎乘機車之左側車身，徐嘉
    駿因而人車倒地，受有「顏面撞挫傷併骨折、顱內出血」等
    傷害，經送醫急救後，仍因「顱內出血」延至94年3月23日1
    3時3分不治死亡。車禍事故發生後，經台南縣警察局永康分
    局員警到場處理，在警員尚不知何人為肇事車輛之駕駛人前
    ，乙○○主動表示其為駕駛人並自首犯行，接受裁判。
二、案經徐嘉駿之父甲○○訴請暨台灣台南地方法院檢察署檢察
    官據報相驗後自動檢舉偵查起訴。
    理  由
一、本件被告乙○○所犯係死刑、無期徒刑、最輕本刑為3年以
    上有期徒刑以外之罪，其於準備程序中就被訴事實為有罪之
    陳述，經法官告知簡式審判程序之旨，並聽取公訴人及被告
    之意見後，認為適宜由受命法官獨任進行簡式審判程序，依
    刑事訴訟法第273條之1第1項規定，裁定由受命法官獨任進
    行簡式審判程序，合先敘明。
二、訊據被告乙○○對於從事廚具安裝業務，平素以駕駛車牌號
    碼D3-1247號自小貨車載運廚具為客戶安裝，於前揭時、地
    行經無號誌之交岔路口，以時速70公里之速度超速行駛，並
    疏於注意左方車應暫停讓右方車先行，因而駕車肇事，致被
    害人徐嘉駿受有前開傷害，經送醫急救後，仍因「顱內出血
    」延至94年3月23日13時3分不治死亡等事實供承不諱，且有
    道路交通事故現場圖、道路交通事故調查報告表(一)、(二)、及
    道路交通事故現場照片12張等附卷可稽。而被害人徐嘉駿確
    係因本件交通事故，受有前開傷害，經送醫急救後，仍不治
    死亡，有被害人徐嘉駿之財團法人奇美醫院診斷證明書1紙
    在卷可稽，且經台灣台南地方法院檢察署檢察官督同法醫師
    相驗明確，並製有相驗屍體證明書、驗斷書及勘驗筆錄在卷
    足憑。復被告自承係從事廚具安裝業務，平素以駕駛車牌號
    碼D3-1247號自小貨車載運廚具為客戶安裝，且車禍當時係
    載送廚具至客戶處安裝後，欲返回其住處，而刑法所謂業務
    ，係指個人基於其社會地位繼續反覆所執行之事務，其主要
    部分之業務固不待論，即完成主要業務所附隨之準備工作與
    輔助事務，亦應包括在內，從而被告平日既係從事廚具安裝
    工作，並駕駛上開自小貨車為其附隨業務，應堪認定被告係
    從事業務之人。是被告之自白，核與事實相符。另被害人徐
    嘉駿並無考領重型機車駕駛執照，亦有交通部公路總局嘉義
    區監理所麻豆監理站94年5月5日嘉監麻字第0940005459號函
    附卷可查。
三、按行車速度，依速限標誌或標線之規定，無標誌或標線者，
    行車速度不得超過50公里；行經無號誌之交岔路口，應減速
    慢行，作隨時停車之準備；車輛行至無號誌之交岔路口，未
    劃分幹、支線或同為幹線道或支線道者，如同為直行車，左
    方車應暫停讓右方車先行；道路交通安全規則第93條第1項
    第1款、第3款、及第102第1項第2款後段分別定有明文。查
    被告有經合法程序考領駕照，為有駕駛經驗之人，對於上開
    交通安全規則自知之甚稔，為其應注意之事項，而依當時狀
    況，客觀上並無不能注意之情狀，竟疏於注意行經無號誌之
    交岔路口，非但未減速慢行，反在速限50公里之道路上，以
    時速70公里之速度超速行駛，及疏未注意左方車應暫停讓右
    方車先行，即貿然通過該路口，因而肇事導致被害人死亡，
    其有過失已甚明顯。而被害人徐嘉駿確因本件車禍受有前開
    傷害，經送醫急救，仍因「顱內出血」延至94年3月23日13
    時3分不治死亡，已如前述，是被害人既因本件車禍而死亡
    ，與被告之過失行為間並有相當因果關係。綜上，本件事證
    明確，被告上開犯行，已堪認定。
四、查被告乙○○係從事廚具安裝業務，以駕駛車牌號碼D3-124
    7號自小貨車載運廚具為客戶安裝，駕駛為其附隨業務，為
    從事業務之人，業據其供述在卷，核其所為，係犯刑法第27
    6條第2項從事業務之人，因業務上之過失致人於死罪。被告
    於肇事後犯罪未被發覺前，即向現場處理警員坦承肇事而自
    首，有台南縣警察局永康分局94年5月10日南縣永警六字第0
    940019744號函暨所附處理員警莊順太之報告書1紙在卷足憑
    ，係對於未經發覺之犯罪自首而接受裁判，應依刑法第62條
    前段規定減輕其刑。爰審酌被告之品行，未注意相關交通安
    全之規定，終至肇事致被害人死亡，造成無可挽救之遺憾，
    並使被害人家屬痛失至親，惟念及被告已與被害人家屬達成
    民事和解，有台南縣新化鎮調解委員會調解筆錄1紙在卷可
    按，並被害人家屬亦當庭表示不再追究，其過失之程度，及
    犯後態度等一切情狀，量處如主文所示之刑，以資懲儆。又
    被告前未曾受有期徒刑以上刑之宣告，有台灣台南地方法院
    檢察署刑案資料查註紀錄表及台灣高等法院被告前案紀錄表
    可按，其因一時疏失，致罹刑典，經此偵審程序及刑之宣告
    ，應知警惕，諒無再犯之虞，且事後已與被害人家屬達成民
    事和解，本院認前開所宣告之刑，以暫不執行為適當，並宣
    告緩刑2年，以啟自新。
據上論斷，應依刑事訴訟法第273條之1第1項、第299條第1項前
段，刑法第276條第2項、第62條前段、第74條第1款，罰金罰鍰
提高標準條例第1條前段，判決如主文。
本案經檢察官丙○○到庭執行職務。
中　　華　　民　　國　　94　　年　　6 　　月　　8 　　日
                  交通法庭  法　官  洪榮家
右正本證明與原本無異。
如不服本判決，應於判決送達後10日內，向本院提出上訴狀（應
附繕本）。
                            書記官  陳志德
中　　華　　民　　國　　94　　年　　6 　　月　　8 　　日
附錄本案論罪科刑法條全文：
刑法第276條
因過失致人於死者，處2年以下有期徒刑、拘役或2千元以下罰金
。
從事業務之人，因業務上之過失犯前項之罪者，處5年以下有期
徒刑或拘役，得併科3千元以下罰金。
